臺灣屏東地方法院刑事判決
111年度交易字第279號
公  訴  人  臺灣屏東地方檢察署檢察官
被      告  張又中


上列被告因過失傷害案件，經檢察官提起公訴（111年度調偵字
第486號），因被告於準備程序中就被訴事實為有罪陳述，經告
知簡式審判程序之旨，並聽取檢察官及被告意見後，本院裁定改
依簡式審判程序審理，判決如下：
    主  文
甲○○犯過失傷害罪，處有期徒刑參月，如易科罰金，以新臺幣壹
仟元折算壹日。
    事  實
一、甲○○明知飲用酒類後將致注意能力及操控能力降低，不得騎
    乘腳踏自行車行駛於道路，仍於民國110年9月27日下午某時
    許，在屏東縣○○鄉○○路00號814超商旁空地飲用鋁罐裝之啤
    酒4罐後，騎乘腳踏自行車欲返回其位在屏東縣○○市○○路0巷
    0弄00號之住處；適有楊捷宇（涉嫌過失傷害乙○○部分，業
    經撤回告訴，另經臺灣屏東地方檢察署檢察官以111年度調
    偵字第485號為不起訴處分）駕駛車牌號碼000-0000號自用
    小客車，本應注意汽車於顯有妨礙其他人、車通行處所，不得停
    車，疏未注意貿然將上開小客車以侵入慢車道之方式違規停放
    在屏東縣○○鄉○○路000號前；嗣甲○○於同日17時10分許，騎
    乘腳踏自行車沿中山路由東往西方向行駛於慢車道，行經中
    山路220號前時，原應注意慢車行駛時，應遵守道路交通標
    誌、標線、號誌之指示，不得侵入快車道或人行道行駛，而
    依當時天候晴、日間自然光線、柏油路面、乾燥無缺陷、視
    距良好等情，並無不能注意之情事，竟因不勝酒力而疏於注
    意，為閃避前開楊捷宇違規停放之自小客車，貿然向左偏駛
    侵入外側快車道；適有乙○○騎乘車牌號000-000號普通重型
    機車，沿同向行駛在上開路段外側快車道，因甲○○騎乘腳踏
    自行車突向左偏駛，而與湯又雲所駕車輛右側車身發生碰撞
    ，乙○○因而人車倒地，並受有右手第五指近位指骨骨折、右
    肘、雙手、左膝多處擦挫傷等傷害。甲○○嗣於同日17時27分
    許，經警對其施以呼氣酒精濃度測試，測得其呼氣所含酒精
    濃度達每公升0.91毫克（0.91mg/L）。甲○○在有偵查犯罪職
    權之公務員尚未知悉其為肇事者前，主動在現場向到場處理
    之員警坦承肇事而自首並接受裁判。
二、案經乙○○訴由屏東縣警察局屏東分局報告臺灣屏東地方檢察
    署檢察官偵查起訴。
    理  由
一、本案被告甲○○所犯係死刑、無期徒刑、最輕本刑為3年以上
    有期徒刑以外之罪，其於準備程序中就被訴事實為有罪之陳
    述，經法官告知簡式審判程序之旨，並聽取當事人之意見後
    ，本院認為適宜進行簡式審判程序審理，合先敘明。　
二、上揭犯罪事實，業據被告於本院審理時坦承不諱，並有下列
    事證足資佐證：
　㈠被告於道路交通事故談話時、警詢及偵訊時之供述。
　㈡證人即告訴人湯雅雲於道路交通事故談話時、警詢及偵訊時
    之具結證述。
　㈢屏東縣政府警察局屏東分局長治分駐所職務報告、道路交通
    事故現場圖、道路交通事故調查報告表（一）（二）、屏東
    縣○○○○○道路○○○○○○○○○○○○○○○○○○○道路○○○○○○○○○○○號查詢
    機車駕駛人資料、車號查詢汽車車籍資料各1紙。
　㈣現場監視器攝錄影像翻拍照片18張、現場監視器攝錄影像光
    碟及交通部公路總局高雄區監理所屏澎區車輛行車事故鑑定
    會鑑定意見書各1份。
　㈤國仁醫院110年9月29日國乙字第316767號診斷證明書1紙。
　　綜上，足認被告上開任意性自白確核與事實相符，應可採信
    。本案事證明確，被告犯行堪以認定，應依法論科。
三、論罪科刑：
㈠核被告所為，係犯刑法第284條前段之過失傷害罪。
㈡被告於肇事後留在現場等待員警到場，並在有偵查犯罪職務之
  機關或公務員發覺其為犯罪人前，向到場處理之警員坦承為肇
  事之人，有屏東縣警察局道路交通事故肇事人自首情形紀錄表
  1份附卷可憑（警卷第23頁），嗣並接受裁判，合於自首之要
  件，爰依刑法第62條前段規定減輕其刑。　　　　　
㈢爰審酌被告：⒈飲用酒類後未能適當休息，待體內酒精濃度退卻
  後始騎乘腳踏自行車，而肇致本件道路交通事故發生，於本案
  中為肇事主因，楊捷宇占用慢車道停車，妨礙他車通行，為肇
  事次因，告訴人乙○○則無過失，告訴人並因被告之過失傷害犯
  行而受有犯罪事實欄所載之傷勢，經醫囑建議須復健休養3個
  月、須他人照顧1個月等情之犯罪嚴重程度；⒉犯後雖坦承犯行
  ，然於偵查中調解未到場，於本院審理時亦未能與告訴人達成
  和解，稱：一個月僅能賠償新臺幣5,000元，請本院直接判刑
  等語之情形，犯後態度難認良好；⒊大學畢業之智識程度；⒋現
  從事養豬業；⒌已婚，育有2子，均未成年之家庭生活經濟狀況
  ⒍告訴人請求從重量刑（本院卷第45、54至55頁）等一切情狀
  ，量處如主文所示之刑，並諭知易科罰金之折算標準。 　
據上論斷，應依刑事訴訟法第273條之1第1項、第299條第1項前
段，判決如主文。
本案經檢察官黃莉纭提起公訴，檢察官廖期弘到庭執行職務。　
中　　華　　民　　國　　111 　年　　10　　月　　13　　日
                  刑事第六庭    法  官  李松諺
以上正本證明與原本無異。
如不服本判決應於收受判決後20日內向本院提出上訴書狀，並應
敘述具體理由；其未敘述上訴理由者，應於上訴期間屆滿後20日
內向本院補提理由書（均須按他造當事人之人數附繕本）「切勿
逕送上級法院」。　　　　　　　　
中　　華　　民　　國　　111 　年　　10　　月　　13　　日
                                書記官  林孟蓁
附錄法條：
中華民國刑法第284條
因過失傷害人者，處1年以下有期徒刑、拘役或10萬元以下罰金
；致重傷者，處3年以下有期徒刑、拘役或30萬元以下罰金。